【裁判字號】    92,上訴,2378
【裁判日期】    921002
【裁判案由】    強盜等
【裁判全文】
臺灣高等法院刑事判決                          九十二年度上訴字第二三七八號
    上  訴  人
    即  被  告  乙○○
    選任辯護人  吳尚昆律師
    上  訴  人
    即  被  告  壬○○
                寅○○
                己○○
                顏國禎
                卯○○
    共      同
    指定辯護人  本院公設辯護人周君穎
    上  訴  人
    即  被  告  午○○
    選任辯護人  黃欣欣律師
                劉  楷律師
右列上訴人等因強盜等案件，不服臺灣桃園地方法院九十一年度訴字第四四二號，九
十二年四月九日第一審判決（起訴案號：臺灣桃園地方法院檢察署九十一年度偵字第
一七九六號、第二二六一號；追加起訴案號：同署九十一年度偵字第七八九七號；移
送併辦案號：同署九十一年度偵字第五一二九號），提起上訴，本院判決如左：
    主      文
原判決關於乙○○、壬○○、寅○○、己○○、酉○○、午○○、卯○○部分均撤銷
。
乙○○、壬○○、寅○○、己○○、午○○共同連續意圖為自己不法之所有，以恐嚇
使人將本人之物交付，乙○○處有期徒刑參年陸月；壬○○處有期徒刑參年捌月；寅
○○處有期徒刑貳年陸月；己○○處有期徒刑參年肆月；午○○處有期徒刑參年拾月
。
卯○○共同連續意圖為自己不法之所有，以恐嚇使人將本人之物交付，累犯，處有期
徒刑肆年。
酉○○共同意圖為自己不法之所有，以恐嚇使人將本人之物交付，處有期徒刑拾月。
    事      實
一、乙○○曾因竊盜案件，經原審法院於九十年六月二十二日判處有期徒刑六月，緩
    刑三年（嗣經最高法院撤銷緩刑）。壬○○曾於七十八年間，因違反懲治盜匪條
    例案件，經臺灣臺中地方法院判處有期徒刑四年六月，及至八十三年二月二十一
    日假釋期滿。又於八十二年間，因偽造貨幣罪，經臺灣臺中地方法院判處有期徒
    刑九年，並於八十七年五月二十六日假釋出監，嗣經撤銷假釋，現正執行殘刑中
    。己○○曾於八十二年間，因妨害自由案件，經臺灣臺北地方法院判處有期徒刑
    三月，並於八十二年四月二十三日易科罰金執行完畢。又於八十七年間，因詐欺
    案件，經臺灣臺北地方法院判處拘役四十日在案，後於八十八年四月十日執行完
    畢。顏國禎曾於八十四年間，因恐嚇案件，經臺灣臺中地方法院判處有期徒刑十
    月，並於八十五年八月二十九日縮刑期滿執行完畢。午○○曾於八十七年間，因
    恐嚇取財罪，經本院判處有期徒刑一年六月在案（尚未執行）。卯○○曾有施用
    毒品、恐嚇、結夥搶劫、搶奪、恐嚇取財等前科，其中恐嚇取財罪，經本院判處
    有期徒刑二年，並於九十年二月一日執行完畢。
二、乙○○、壬○○、寅○○、己○○、顏國禎、午○○、卯○○、陳勇任（未據起
    訴）、韋瑞榮（未據起訴）、謝瑞彬及姓名年籍均不詳綽號「小弟」、「小白」
    、「小李」及「阿賓」、「阿呆」之成年男子、陳漢明（未據起訴）等人共同意
    圖為自己不法所有，並基於概括犯意，自八十九年五月間起，分別以二人至六人
    不等為一組，至同性戀者經常出入之公園、電影院等場所，先由其中一人故意與
    同性戀者搭訕，使同性戀者認係同志，進而撫摸其身體後，再以同性戀者為性騷
    擾為由，強行要同性戀者一起至ＫＴＶ或其他公共場所談和解，迨至ＫＴＶ後，
    即以電話聯絡其他成員到場，要求該名同志交出身上現金、提款卡，並告知提款
    卡密碼，如有不從，則以將同性戀之事告訴其家人等手法，使該同性戀者心生畏
    懼，交出身上現金、提款卡，並告知提款卡密碼，供彼等提領現金，所得款項則
    由大家朋分花用。及至九十一年一月十八日止，連續於附表一所示時地，以附表
    一所示手法，向戌○○、辰○○、申○○、戊○○、張寬禾（即張明德）、癸○○、甲○○、未○○、丑○○、丁○○等人恐嚇交付財物（犯罪方法、被害人及
    所得財物，均詳如附表一所示）。迨至九十年八月二十一日下午三時三十分許，
    在台北市萬華區○○○路三０號五樓Ｕ２ＫＴＶ，寅○○、己○○、午○○、謝
    瑞彬對丁○○恐嚇取財之際（即附表一編號十），適遇警盤檢，當場為警查獲謝
    瑞彬、己○○、午○○、寅○○（警詢時冒用子○○名義應訊）四人，並扣得己○○所持有之丁○○簽立之保證書、丑○○所有之交通銀行提款卡一張及載有丑
    ○○上開提款卡匯款帳號紙條一紙。再於九十一年一月三十一日十七時四十五分
    許，在桃園縣桃園市○○路錢櫃ＫＴＶ，將乙○○、壬○○、顏國禎、午○○四
    人拘提到案。復於同日二十三時許，在臺北縣三重市○○○路與重新路口處，將
    己○○拘提到案。又於九十一年二月十二日二十一時三十分許，在桃園縣中壢市
    ○○路中正公園內，將卯○○拘提到案。
三、案經桃園縣政府警察局桃園分局報請臺灣桃園地方法院檢察署檢察官偵查起訴，
    及臺北市政府警察局萬華分局移送臺灣臺北地方法院檢察署呈請臺灣高等法院檢
    察署檢察長令轉臺灣桃園地方法院檢察署檢察官偵查後追加起訴，並移送併案審
    理。
    理      由
壹、撤銷改判部分：
一、右揭附表一編號二、三、四、七、九、十所示之犯行，業據被告即上訴人寅○○
    於本院調查、審理時坦承不諱，核與被害人辰○○、申○○、戊○○、張寬禾、
    未○○、丁○○指訴情節相符。事證明確，被告寅○○之犯行堪以認定。
二、訊據被告即上訴人卯○○坦承有附表一編號四之犯行；被告即上訴人乙○○坦承
    有附表一編號二、四、七；被告即上訴人壬○○坦承有附表一編號八之犯行；被
    告即上訴人己○○坦承有附表一編號六、九、十之犯行；被告即上訴人午○○坦
    承有附表一編號五、六、十之犯行；然分別否認有其餘附表所示之犯行；被告顏
    國禎亦否認有本件犯行，惟查：
（一）附表一編號一部分：
      被告乙○○矢口否認有此部分犯行，辯稱：八十九年十二月十二日當日，正在
      家中照料父親，被害人辰○○遲至九十年一月十八日始向警方報案，事隔一年
      後，僅依口卡指認被告犯案，顯有瑕疵。經查：
  １、證人即被害人辰○○於警詢證稱：八十九年十二月十二日下午十八時左右我在
      中壢市中正公園遭人恐嚇財物，當時有一男子向我搭訕，後來以我不小心碰到
      他手為由，將我押到一家岳陽樓泡沫紅茶店，後來又來了二名男子，恐嚇我並
      要我寫下悔過書及賠錢，我表示沒錢，他們就叫我把身上的財物拿出來放在桌
      上後，將我身上一千餘元強行拿走，且開口要十萬元，並押著我回到我家，三
      人分別守住電梯、走道及我家門口，因我被控制住又很害怕，只好把家中所有
      之八萬五千元交給他們，下樓又攔了計程車載我回中正公園騎我的機車，才放
      我離開。被告乙○○就是其中一人無誤等語（見九十一年度偵字第一七九六號
      偵查卷第六十一頁至六十五頁）；及至原審證稱：被告乙○○跟我搭訕後，找
      己○○來，卯○○在場助勢。當時我到中正公園看到被告乙○○坐公園椅子上
      ，我過去坐時碰到他的手指頭，被告乙○○說我騷擾他，便叫我到泡沫紅茶店
      跟他賠不是，他叫他的朋友己○○來。被告乙○○在泡沫紅茶店說，如果我不
      給錢，樓下小弟會打我，叫我寫一張悔過書說我有同性戀傾向，我有寫，他說
      拿錢出來會把悔過書還給我，後來沒有還我等語（見原審卷第二一九頁至第二
      二０頁）。
  ２、被告乙○○就於桃園縣政府警察局桃園分局警詢筆錄內容，已不爭執，依被告
      乙○○警詢供稱：八十九年底，於中壢市中正公園，我先被一名男子辰○○撫
      摸下體，後來他請我至中壢市岳陽樓泡沫紅茶店喝茶，然後自己說要拿錢請我
      喝酒並道歉，我陪他到家，他上樓去拿錢下來給我，拿了幾萬元我忘了，共犯
      有「周仔」、午○○二人，錢由三人平分等語（見九十一年度偵字第一七九六
      號偵查卷第十三頁反面、第一八一頁反面）；及至原審亦稱：起訴書附表編號
      二部分，有我及綽號周仔參與（見原審九十一年度聲羈字第四三號卷第十頁正
      面）。依被告乙○○警詢所供及原審自白，被害人指訴被告乙○○恐嚇交付八
      萬五千元，應屬實情。被告乙○○辯稱案發當時正在家中，要非屬實。事證明
      確，被告乙○○此部分犯行堪以認定。
（二）附表一編號二部分：
  １、訊據被告乙○○、寅○○及卯○○於本院審理中均坦承有此部分犯行，核與證
      人即被害人申○○於警詢及本院審理中證訴情節相符，事證明確，被告乙○○
      、寅○○、卯○○此部分犯行堪以認定。
  ２、至被害人申○○於九十年十二月初，在新竹火車站，遭被告寅○○與范揚鋒（
      強盜部分，經不起訴處分）共同詐騙稱：有第一次恐嚇之人的資料，要被害人
      將行動電話借他聯絡等語，使被害人申○○陷於錯誤而交付行動電話一支，范
      揚鋒將行動電話拿走後，即與寅○○二人不見蹤跡，係另涉犯刑法第三百三十
      九條第一項之詐欺取財罪嫌，核與恐嚇取財要件不符，併此明。
（三）附表一編號三部分：
      訊據被告寅○○坦承有此部分犯行；被告卯○○則矢口否認有此部分犯行。經
      查：
  １、證人即被害人辰○○於警詢證稱：我在九十年十一月二十六日二十時左右遭人
      恐嚇財物，是在中壢市中正公園內碰到一名男子向我搭訕聊天並找我去百戰百
      勝ＫＴＶ唱歌，直至二十二時左右離開，後約定隔天再出來見面，當天碰面，
      該男子就說帶我去一個地方，我便騎著機車載這男子到中壢後火車站附近的一
      家旅社，一進入房間後，這男子叫我去洗澡，並說要買啤酒而離開房間，約過
      了十分鐘後回來，我們就在房間內看電視聊天，過了一會他又說要買保險套，
      又離開房間，過了十分鐘後回來，他這次回來過了沒一會，就有人在敲門，他
      馬上跑去開門，門一開就衝入一男子，這男子一進入就把我壓制在床上大聲指
      著罵我，並自稱是這男子弟弟的妹夫，並又以假藉我們這種行為及說我把這男
      子誘騙向地下錢莊借了五十萬元花光，逼迫我簽下借據叫我拿錢出來擺平，過
      了一會，又進來一名自稱是與我去旅社男子的舅子，一樣也是說：我與這男子
      之行為不應該及以向地下錢莊借了五十萬元之藉口，向我恐嚇要拿錢出來還，
      並開始動手搜我脫在旁邊衣褲內之財物（內有一千元），向我嫌太少，繼續恐
      嚇我要拿錢出來擺平，我哀求他們說我沒有錢，他們又恐嚇我說樓下還有很多
      兄弟，叫我要拿出十萬元出來，我當時非常害怕，心裡想說付錢了事，只好答
      應他們，後來由自稱是舅子的男子押著我騎我的機車，而其餘後面跟著多少人
      我不清楚，回到家後這男子跟著我進入客廳，並告訴我要我以發生車禍為理由
      騙我太太，我將家中剩餘的六萬三千元交給他們後才離開，後來隔了三天，歹
      徒又打電話來，由我太太接到，並勒索我太太將剩餘之三萬七千元匯給他們，
      我太太說不會匯款，他們就掛掉電話，又隔了四天又打一次電話把錢降為三萬
      元，叫我們當天匯款至他們指定的帳號，而我並沒有匯，又在九十一年一月三
      日又接到一名男子打電話自稱是幹下這二件案子之人的老大並說要幫我擺平這
      件事情，叫我付十二萬元就能處理，後來我弟弟回來把電話接過去與對方交談
      ，並沒有談出結果，對方就把電話掛掉沒再打來了。乙○○就是第一次其中之
      一人無誤，卯○○、己○○其中一人是第一次恐嚇之人。陳勇任即是第二次押
      我到家裡拿錢之人沒錯等語（見九十一年度偵字第一七九六號偵查卷第六十一
      頁至六十五頁）。
  ２、證人廖雪仍即辰○○之配偶於警詢時證稱：我丈夫辰○○於九十年十一月二十
      七日二十三時遭一位男子控制行動強押至我住處桃園縣中壢市○○里○○○街
      一一四之一號三樓，向我們拿取六萬三千元後就離去，約一星期左右，該男子
      又打電話至我住處，當時是由我接聽電話，告知那一天發生的事情，蔡先生知
      道，希望餘款三萬七千元趕快付清，因我告訴對方我現在手頭不便，需去向他
      人借錢，是否可以擇日再還，於是我們又換日期，但是由對方決定之後，對方
      也有給我一個臺灣銀行帳號（000000000000號、劉永華帳戶），
      但我一直都沒有匯款給對方。約九十一年一月三日該男子又打電話告知我說先
      前的錢不要付，現你們要匯款十二萬元才能解決此事後，就掛電話沒有再打來
      ，因我已更換家中電話號碼。我先生被押回家時，我只看到一位是在電梯口把
      風，另一位是押我先生到家裡拿錢，我看到二位，其餘之人就沒看見，經指認
      後，陳勇任即是押我先生到家裡取款之人，另一位卯○○即是在樓梯口把風之
      人等語（見九十一年度偵字第一七九六號偵查卷第六十六頁反面至第六十八頁
      ）。
  ３、被告寅○○於警詢時供稱：九十年十一月底之晚上，先由綽號「阿弟」到中壢
      市中正公園釣到同志辰○○，而後帶到中壢市一家賓館，再由綽號「小白」、
      「阿勇」進入賓館，以辰○○係為同志不敢報案之心態，假藉辰○○帶綽號「
      阿弟」到賓館性騷擾為由，向辰○○勒索，因嫌錢少，再由辰○○騎機車，「
      阿勇」坐在機車後座，而「小白」、卯○○、乙○○、阿弟等四人則乘坐計程
      車跟在後面，一起到辰○○家裡，我接到卯○○電話後，我已先行到辰○○家
      樓下，約當天凌晨零時左右，我看到卯○○、乙○○、阿弟、小白已先坐計程
      車到辰○○家樓下等候了，我坐計程車到時，卯○○就向我說，阿弟、及阿勇
      所釣到的魚已快到了，叫我和他（卯○○）負責看著辰○○，不要讓他搞鬼，
      另外乙○○因為曾經作過辰○○一次，所以坐在車上不讓辰○○認出來，而後
      阿勇押辰○○到他家裡拿錢，我和卯○○負責樓下，後來卯○○向我說拿到現
      款八萬元，我們得手後，就一起回到桃園市○○路麗池三溫暖後，卯○○等人
      才將全部經過情形告訴我才知道的。現款卯○○、乙○○、小白、阿勇等人如
      何朋分我不知道，卯○○有拿一千元給我等語（見九十一年度偵字第一七九六
      號偵查卷第五十二頁反面至第五十三頁正面）。
  ４、被害人辰○○於原審九十一年四月二十六日隔離訊問時，指認被告等人照片後
      ，並與被告等人當庭對質時，雖被害人辰○○陳稱不記得卯○○有否參與此部
      分犯行，惟被害人因遭恐嚇二次，本有將二次被害情節混淆之可能，且第一次
      案發時距原審於九十一年四月二十六日訊問時，已相隔一年六月餘，被害人記
      憶難免模糊。而被害人辰○○及證人廖雪仍於警局陳訴，距案發時刻較近，記
      憶較為清晰，且被害人辰○○、證人廖雪仍於警詢指認被告卯○○在場把風，
      復與被告寅○○警詢所供情節相符，自應以證人即廖雪仍、辰○○於警詢指認
      被告卯○○在場把風為真實。事證明確，被告卯○○此部分犯行堪以認定。
（四）附表一編號四部分：
      訊據被告壬○○、酉○○均矢口否認有此部分犯行。被告壬○○辯稱：係乙○○邀請一起前去洽談和解，最後以八萬元和解，與被害人為單純借貸關係等語
      。被告顏國禎辯稱：該次係警員利用寅○○誘捕乙○○至ＫＴＶ，因受乙○○
      邀請同至ＫＴＶ唱歌，始遭誤認有恐嚇被害人戊○○之犯行等語。
      惟查：
  １、被害人戊○○遭被告乙○○等人恐嚇取財之事實，業據被告寅○○、乙○○及
      卯○○於本院審理中坦承不諱，核與被害人戊○○於警詢證稱：我於九十年十
      二月二日下午二時許，在新莊市一家戲院（永久戲院）看電影認識一名男子，
      看完電影後，這名自稱王先生男子假藉腳行動不便要我載他回家，然後他叫我
      載到三重市吃宵夜，吃完宵夜我說要回家，但他卻不讓我回家，又帶我到泰山
      鄉附近一家ＫＴＶ包廂內唱歌，不到十分鐘後，就進入四名男子，一進入後其
      中一名男子就恐嚇我說我有吸毒，要檢查我的皮包，此時該名王先生就說我在
      戲院對他毛手毛腳很不高興，要我要負責任，並逼我把皮包拿出來，並強行拿
      走皮包內之現金約一萬二千元，並逼我簽下一張切結書，要我拿十萬元出來解
      決，我本來不肯，但他們說要打我，我非常害怕，我只好答應，他們就叫一位
      身材較高大之同夥押我回辦公室拿提款卡提領了九萬元後才放我走，後來我想
      到
      拿回
      五二二號內後，那名押我回來拿提款卡之男子才將
      二月七日一名男子打電話給我說王先生欠他們錢，要我出面替王先生解決，如
      果我不肯，就要來我公司找我，讓我無法生存下去，我害怕遭不測，只好向朋
      友關鵬借提款卡轉帳至0000000000000號帳號內九萬元，後來在
      九十年十二月十九日又打電話給我，以同樣方式說要拿回切結書必須再付十萬
      元解決，於是我在郵局匯款九萬元至00000000000000號莊通明
      帳戶內，九十一年一月十一日王先生及另一男子約我至三重市要和解，並寫了
      一張和解書要我付八萬元，九十一年一月十八日又打電話要我匯款，我又匯了
      四萬元至亞太銀行豐原分行0000000000000號王金田帳戶內，前
      後總共損失四十三萬餘元。並當面指認被告乙○○即為王先生，卯○○及陳勇
      任為押我回公司拿提款卡及至提款機提領現款之人，卯○○就是逼迫我簽立切
      結書的男子，壬○○即叫我匯款至亞太銀行之人，另九十年十二月七日、九十
      年十二月十九日、九十一年一月十一日三次，由卯○○打電話叫我匯款至指定
      帳戶內，如不從將至我服務單位找我，讓我無法生存下去。而和解書則是由被
      告乙○○及壬○○寫好後，叫我簽名，以假車禍方式逃避強盜刑責向我繼續勒
      索八萬元等語相符（見九十一年度偵字第一七九六號偵查卷第七十六頁至七十
      八頁、第一三六頁），復有被害人戊○○提出之郵政國內匯款執據（九十年十
      二月十九日，九萬元）、郵政跨行匯款申請書（九十一年一月十八日，四萬元
      ）、九十一年一月十一日簽立之和解書、被害人所使用行動電話之通聯紀錄等
      各一份在卷為憑。事證明確，被告乙○○、寅○○及卯○○此部分犯行堪以認
      定。
  ２、被告顏國禎於偵查中坦承：我與乙○○一起做了二件，時間是九十年十二月至
      九十一年一月間，地點在臺北市。第一次是乙○○提供被害人電話號碼，我即
      打電話叫被害人把四萬元存入王金田之帳戶，第二件是在三重看電影，同性戀
      都坐在最後面，同性戀一直摸乙○○之性器官，乙○○即問該同性戀幹嘛，該
      同性戀即說小聲點，乙○○即約該人出去，並向其要錢。當時在三重看電影有
      我、乙○○、阿發、小謝四人，坐在最後面同一排，而後來乙○○約被害人去
      喝咖啡要錢。在二樓休息室聊天，我們跟去看，後來又去看乙○○與該人已不
      在休息室了，我打電話給乙○○，乙○○告訴我那個先生要給他紅包，叫我們
      不要去了，二次我共分得了二萬元等語（見九十一年度偵字第一七九六號偵查
      卷第一七七頁）。及至原審亦坦承：我有幫被告乙○○打電話給被害人戊○○
      等語（見原審九十一年度聲羈字第四三號卷第六頁背面至第七頁）。參以被告
      乙○○於偵查中供稱：顏國禎故意去向戊○○騙稱我向地下錢莊借款，要吳代
      償三十萬元等語（見九十一年度偵字第一七九六號偵查卷第一八一頁至一八二
      頁）。依被告顏國禎偵查、原審之自白，及被告乙○○所稱，被告顏國禎確有
      參與向被害人戊○○恐嚇取財之犯行。被告顏國禎辯稱僅係單純前去ＫＴＶ而
      已，要屬卸責之詞，不足採信。
  ３、被告乙○○、寅○○及卯○○均坦承向被害人戊○○恐嚇八萬元之事，已見被
      告壬○○辯稱係與被害人戊○○達成民事和解為不實。況被害人戊○○與被告
      壬○○素不相識，亦無任意出借被告壬○○八萬元之理。足見被告壬○○確有
      與被告乙○○等人共同為此部分犯行，被告壬○○辯稱與被害人戊○○為借貸
      關係，委無可採。
（五）附表一編號五部分，業據被告午○○於本院審理時坦承不諱，核與被害人張寬
      禾指訴情節相符，復有被害人提出之電梯監視器所翻拍之照片二張在卷可稽。
      事證明確，被告午○○此部分犯行堪以認定。
（六）附表一編號六部分，業據被告己○○、午○○於本院審理時坦承不諱，核與被
      害人癸○○指訴情節相符，復有被害人癸○○所提之提款錄影帶一捲、淡水一
      信銀行存款明細表、被告己○○於九十年十二月十一日二十一時十七分許提領
      癸○○款項之錄影帶翻拍照片及雙向通聯資料各一份在卷可稽。事證明確，被
      告己○○、午○○此部分犯行堪以認定。
（七）附表一編號七部分：
      訊據被告乙○○、寅○○於本院審理時坦承有此部分犯行；被告卯○○、壬○○則均矢口否認有此部分犯行。被告卯○○辯稱：僅係前去ＫＴＶ唱歌而已。
      惟查：
  １、被害人甲○○於警詢證稱：我於九十年十二月十五日二十三時二十分，在桃園
      縣中壢市百戰百勝ＫＴＶ三一一號包廂內，被強盜現金一千二百元及被歹徒強
      迫簽下六萬元之借據。我是上網徵友時，由寅○○上網與我聯絡，並相約在中
      壢市百戰百勝ＫＴＶ三一一號包廂見面，約隔二十分鐘後，歹徒卯○○、乙○○、陳勇任、壬○○等四人進入包廂內，隔一會兒，陳勇任即藉口說：我與寅
      ○○發生關係，並破壞黃員家庭，要我拿出二十萬元解決，接著壬○○將桌上
      之茶壺拿起作勢要打我，陳勇任則動手強取我身上之皮夾及財物，另外乙○○
      及卯○○則在旁助勢，並叫我簽下六萬元借據後，始放我離去等語（見九十一
      年度偵字第一七九六號偵查卷第一三四頁至第一三五頁）；及至原審證稱：我
      在家裡上網徵友，有一位叫做寅○○跟我聯絡，是一般交友網站，上面沒有寫
      議的，他約我見面談話，說要去唱歌，進去後隔了廿分鐘，被告寅○○下樓買
      飲料，被告乙○○、卯○○、壬○○、陳勇任四人進入包廂，卯○○說是寅○○叔叔，陳勇任藉口說我跟寅○○發生關係，要我拿廿萬解決，被告壬○○拿
      起包廂中鐵茶壺作勢要打我。並當庭指認卷附被告照片及當庭指認被告等人。
      陳勇任他動手把我的皮夾拿走，我皮夾裡有一千二百元，後來叫我寫借據，叫
      我在九十年十二月十七日下午三時前匯六萬元到劉永華帳戶。當時有簽借據，
      但是我沒有匯款，當時他們有說如果沒有匯款就要拿借據所寫六萬元十倍的價
      錢。有寫切結書，切結書內容是記載從今以後不跟寅○○在一起。他們有強迫
      我寫切結書，我本來不想寫，他們強迫我留下來寫。後來九十年十二月十八日
      有去中壢分局報警。我沒有匯錢時，他們有再打電話來。案發當時被告寅○○
      坐在旁邊沒有講話，我簽完之後是叫我拿皮夾出來，我拿出來他搶走，然後拿
      我的證件抄，大部分是陳勇任在講話，當天於ＫＴＶ的消費，他的意思是拿我
      的一千二百元要去付包廂費。被告乙○○說是我自己要付一千二百元的消費金
      額為不實在，我皮包中一千二百元都被拿走。被告壬○○當天他有去，他除作
      勢打我沒有其他動作。被告卯○○則強逼我簽切結書等語（見原審卷二第八十
      頁至第八二頁）
  ２、被告寅○○於警詢供稱：於九十年十二月十五日乙○○拿給我一個電話號碼，
      叫我約出一名王姓網友，約到中壢市百戰百勝ＫＴＶ唱歌，當天由乙○○、卯
      ○○、阿發（即壬○○）、阿勇恐嚇勒索這名甲○○共一千二百元，並逼迫簽
      下切結書，不准再與我來往及簽下一張六萬元之借據，並限九十年十二月十七
      日下午三時以前將錢匯入卯○○指定的帳戶內，如沒依期限內匯款，將公佈甲○○同志的身分，讓他無法在公司及家中生存下去等語（見九十一年度偵字第
      一七九六號偵查卷第四十八頁至第四十九頁），核與被害人甲○○指訴相符。
  ３、按被害人甲○○與被告卯○○、壬○○素不相識，亦無怨隙，設非確遭被告卯
      ○○、壬○○恐嚇取財，自無當庭指訴二人與被告寅○○、乙○○共同犯罪之
      必要。且被害人指訴被害情節，亦與被告寅○○警詢所供相符。足見被告卯○○、壬○○確有此部分犯行無訛。事證明確，被告四人此部分犯行均堪認定。
（八）附表一編號八，業據被告壬○○於本院審理時坦承不諱，核與被害人未○○於
      警詢、原審指訴情節相符，復有被害人提出之診斷證明書一份、被告壬○○於
      提款機處提款時為監視器所拍之錄影帶畫面翻拍之提款照片一張在卷可稽。事
      證明確，被告壬○○此部分犯行堪以認定。
（九）附表一編號九部分：
      訊據被告寅○○、己○○均坦承犯有此部分犯行，被告午○○則矢口否認有此
      部分犯行。惟查：
  １、證人即被害人丑○○於警詢時證稱：於九十年八月十八日晚上二十一時三十分
      左右，在中壢市中正公園遇到一名自稱六十一年次的年青人（經指認係被告謝
      瑞彬）主動向我搭訕，並說要請我到ＫＴＶ唱歌，於是我就跟他到中壢市○○○路百戰百勝ＫＴＶ唱歌，當我們進入ＫＴＶ包廂，不到十分鐘，午○○、己○○及寅○○（於警詢時冒用子○○名義應訊）就進入問那名年青人跑那裡去
      。己○○並自稱係那名年青人的大叔，並質問那名年青人把家裏帶出來的二十
      至三十萬元都花到那裏去了，是否花用到我身上，我辯稱我與被告謝瑞彬才剛
      認識，接著己○○即對那名年青人表示，那名年青人的事情他不管，回家看那
      名年青人的老婆怎麼處理，但當天那名年青人的老婆有帶些小弟來，那名年青
      人要出些錢給小弟吃飯，那名年青人即表示願意拿五萬元出來請吃飯，己○○
      接著對我說那天的事他不管，但是請樓下小弟的費用我也要出。接著午○○就
      對我說我也要出五萬元，我說我沒有錢，於是己○○就叫我把皮包拿給他看，
      並且從我皮包取走了交通銀行、彰化銀行及郵局提款卡，並詢問我密碼後，共
      領走了三千元，並要我簽下保證書，保證我跟那名年青人不再來往，之後把彰
      化銀行及郵局提款卡還我，但是交通銀行金融卡沒有還我，還要我匯二萬元給
      他，但是我沒有匯，其中午○○及寅○○則一直在旁邊幫腔。因為我不想讓人
      家知道這件事，所以沒有報案，又金融卡因為裏面沒有錢，所以就不管它。己○○於八月十九日有打我的行動電話催我趕快將二萬元匯進去交通銀行，因為
      我沒有開機，所以他在我的語音信箱內有留言，我有將信箱的內容錄在電腦的
      磁碟片中。並當庭指認己○○、午○○、寅○○、謝瑞彬等人為恐嚇錢財之共
      犯等語（見臺灣臺北地方法院檢察署九十一年度偵字第四八○六號偵查卷第四
      頁至第六頁）；及至原審證稱：被告謝瑞彬即是當天向我搭訕之人，當時他自
      稱小鄭。恐嚇之人有四人，年輕的二位約一百七十五公分，兩人都比我高，年
      紀大的約一百八十公分，另外一人是被告己○○。當時是把交通銀行金融卡交
      給被告己○○，叫我寫保證書也是被告己○○，他唸我寫，後來交給他，又以
      提款卡領錢的人也是他。我當時沒有馬上報案，我怕報案後會被家人知道我有
      特殊傾向，且交通銀行帳戶內沒剩多少錢，我就沒有掛失。被告午○○是在旁
      幫腔之人。感覺上是被告己○○主導，被告己○○領錢時，其他人恐嚇，被告
      己○○領錢不到十五分鐘就回來等語，並多次當庭明確指認係被告謝瑞彬為前
      來搭訕；被告己○○、午○○、寅○○、謝瑞彬等人為向其恐嚇錢財之共犯等
      語（見原審卷三第二五頁至第三五頁）。而被告己○○、寅○○均坦承有向被
      害人丑○○恐嚇取財，且被害人丑○○於九十年八月十八日遭被告寅○○等人
      恐嚇取財後，又於九十年八月十九日十二時四十六分及同日時四十七分，先後
      有人以電話簡訊留言責問被害人丑○○有無匯款二萬元至指定帳戶中，亦有被
      害人提出之電腦磁碟片一份及該磁片之譯文在卷可稽（見臺灣臺北地方法院檢
      察署九十一年度偵字第四八０六號偵查卷第二十八頁），足證被害人丑○○指
      證遭被告寅○○等人恐嚇取財，確與事實相符。
  ２、雖被告己○○供稱：本件係由寅○○去向丑○○搭訕，同案尚有綽號阿柱、阿
      民，被告午○○、謝瑞彬二人並不在場等語，惟已為被害人丑○○所否認，並
      多次於偵查、原審當庭明確指認係本件被告寅○○、己○○、午○○、謝瑞彬
      等人均有參與。查被害人丑○○指訴遭被告寅○○等人恐嚇取財，既屬實情，
      且被害人丑○○自遭恐嚇，及至交出財物、提款卡，並由被告己○○持提款卡
      提領三千元，及被迫書立切結書為止，歷經一段相當時間，被害人丑○○對恐
      嚇之人自無誤認之虞。況被害人丑○○與被告午○○素不相識，復無怨隙，設
      非被告午○○確有參與，亦無當庭指訴被告午○○共同犯罪之必要。足見被告
      午○○應有與被告寅○○、己○○等人共同實施此部分犯行甚明。
（十）附表一編號十部分，業據被告寅○○、己○○、午○○於本院審理時坦承不諱
      ，核與被害人丁○○指訴情節相符，並經證人即警員吳博仁證訴屬實，復有匯
      款帳號、保證書及丑○○所有之交通銀行提款卡一張扣案可資佐證。事證明確
      ，被告寅○○、己○○、午○○此部分犯行堪以認定。
三、按刑法第三百四十六條第一項之恐嚇取財罪與強盜罪之區別，係以對於被害人施
    用強暴脅迫等非法方法所加之威嚇程度為標準，倘程度足以抑壓被害人意思自由
    達於不能抗拒之程度，而取他人之物或使其交付者，即屬強盜或強劫罪。而恐嚇
    取財罪之恐嚇行為，無論以將來之惡害通知，或以現時之危害相加，均包括在內
    ，苟使用之手段雖致被害人心生畏懼，然被害人交付財物與否，尚有相當之自由
    意思，在社會一般觀念上猶未達於不能抗拒之程度，則僅成立恐嚇取財罪。本件
    被告乙○○（附表一編號一、二、四、七）、壬○○（附表一編號三、四、七、
    八）、寅○○（附表一編號二、三、四、七、九、十）、己○○（附表一編號六
    、九、十）、顏國禎（附表一編號四）、午○○（附表一編號五、六、九、十）
    、卯○○（附表一編號二、三、四、七）等人對各該被害人所為之強暴、脅迫、
    恐嚇行為，均在ＫＴＶ或公園等公共場所為之，並均先行藉故與被害人親近後，
    再以遭被害人性侵害為由，要求索賠，如有不從，大多以將被害人為同性戀之事
    告訴被害人家人要脅，顯係利用被害人恐遭家人獲悉為同性戀之心理弱點，使被
    害人心生畏懼，而交付被告等財物；或脅迫被害人匯款至指定之行庫帳戶。則依
    卷內事證，既僅足以認定被害人等係因恐同志身分為家人獲知，始不敢抗拒；且
    被告等對各被害人所為之恐嚇言詞及暴力行為，亦無證據證明客觀上已致各被害
    人達於不能抗拒之程度，自與強盜罪之構成要件不合。核被告乙○○、壬○○、
    寅○○、己○○、顏國禎、午○○、卯○○所為，均係犯刑法第三百四十六條第
    一項之恐嚇取財罪。公訴人認被告等所為，係犯刑法第三百三十條第一項之加重
    強盜罪，尚有未洽，起訴法條，應予變更。被告乙○○（附表一編號二、四）、
    卯○○（附表一編號二、四）、壬○○（附表一編號四、八）、寅○○（附表一
    編號二、四、九）、顏國禎（附表一編號四）、午○○（附表一編號五、六、九
    ）、己○○（附表一編號六、九）以不正方法自自動提款機取得他人款項之行為
    ，另犯刑法第三百三十九條之二第一項之以不正方法由自動付款設備取得他人之
    物罪。公訴人就被告乙○○、卯○○、寅○○、午○○、己○○等人就附表一編
    號二、五、六之以不正方法由自動付款設備取得他人之物罪，雖未引起訴法條，
    惟已載明起訴事實，自屬業經起訴；另公訴人就被告乙○○、卯○○、壬○○、
    寅○○、顏國禎、午○○、己○○等人就附表一編號四、八、九之以不正方法由
    自動付款設備取得他人之物罪，雖未起訴，然與起訴部分有連續犯裁判上一罪關
    係，本院自得一併審理。被告壬○○、韋瑞榮及陳漢明等三人毆打附表一編號八
    未○○之身體（有馬偕紀念醫院出具之診斷證明書在卷可稽，見九十一年度偵字
    第五一二九號卷第十七頁），被告壬○○傷害之行為，應屬恐嚇取財之強暴部分
    行為。再恐嚇取財而剝奪被害人之行動自由，是否於恐嚇取財罪外另成立妨害自
    由罪，需就犯罪行為實施經過之全部情形加以觀察，本件被告於著手實行恐嚇取
    財行為時，雖均有同時剝奪如附表所示被害人之行動自由，然於各被害人心生畏
    懼，交付皮夾等物後，即讓被害人離去，已據被害人等證述在卷。則被告等妨害
    自由之行為，當屬恐嚇取財行為之著手，應為恐嚇取財行為所包括，不另論罪（
    最高法院六十八年台上字第一九八號、七十年台上字第一０二二號判例意旨參照
    ）。再被告等人使被害人告知金融卡密碼，或使被害人簽寫「切結書」或保證書
    或借據，並告知金融卡密碼，或使被害人簽寫「保證書」並交付國民
    件，要被害人匯款至被告等指定之帳戶等行無義務之事之低度行為，應為剝奪行
    動自由之高度行為所吸收，不再論以刑法第三百零四條之罪。又被告等人對被害
    人以加害生命之事相脅迫，或案發後多次撥打電話要求被害人匯款時，亦有以加
    害他人身體或名譽之事相脅迫，亦均為剝奪人之行動自由所吸收，不另論刑法第
    三百零五條之恐嚇危害安全罪（最高法院二十九年上字第二三五九號判例及六十
    七年台上字第一五七號判決意旨參照）。被告乙○○與周明德（即綽號周仔）二
    人就附表一編號一部分；被告乙○○、卯○○、寅○○與綽號「阿賓」之不詳姓
    名年籍成年男子等五人就附表一編號二部分；被告卯○○、陳勇任與寅○○、綽
    號「阿弟」、「小白」之不詳姓名年籍成年男子等五人就附表一編號三部分；被
    告乙○○、卯○○、寅○○、壬○○、顏國禎與陳勇任六人就附表一編號四部分
    ；被告午○○與韋瑞榮、綽號「空仔」（或空丁或康丁）之不詳姓名年籍成年男
    子三人就附表一編號五部分；被告己○○、午○○與韋瑞榮三人就附表一編號六
    部分；被告乙○○、卯○○、壬○○、寅○○與陳勇任等五人就附表一編號七部
    分；被告壬○○與韋瑞榮、陳漢明（即綽號「阿呆」）三人就附表一編號八部分
    ；被告己○○、寅○○、謝瑞彬、午○○四人就附表一編號九、十部分；均互有
    犯意聯絡或行為分擔，均為共同正犯。被告乙○○、壬○○、寅○○、己○○、
    顏國禎、午○○、卯○○等人先後多次恐嚇取財，及被告乙○○、卯○○、壬○○、寅○○、顏國禎、午○○、己○○先後多次由自動付款設備取得他人之物之
    犯行，均時間緊接，犯罪構成要件相同，顯係基於概括犯意為之，均應依刑法第
    五十六條連續犯規定論以一罪，並均加重其刑。被告乙○○、壬○○、寅○○、
    己○○、顏國禎、午○○、卯○○等人所犯二罪間，均有方法結果之牽連關係，
    應各依刑法第五十五條規定，從一重以恐嚇取財罪論斷。又被告卯○○曾於八十
    八年間，因恐嚇取財罪，經本院判處有期徒刑二年，並於九十年二月一日執行完
    畢，有本院被告全國前案紀錄表在卷為憑。其於五年內再犯有期徒刑以上之罪，
    為累犯，應依法遞加重其刑。另被告寅○○於警詢、偵查中供述與本件案情有重
    要關係之待證事項及其他共犯之犯罪事證，因而使檢察官得以追訴本件其他共犯
    乙○○、壬○○、己○○、顏國禎、午○○、卯○○等人，依證人保護法第十四
    條第一項規定，就被告寅○○供述所涉之犯罪（附表一編號二、四、五、六部分
    ），減輕其刑，並與加重部分先加後減之。
四、原審對被告等人論罪科刑，固非無見。惟被告乙○○、己○○、壬○○、卯○○
    及午○○並無附表四所示之犯行，原審一併論罪，尚有未洽。再被告酉○○僅有
    一次犯行，原審論以連續犯，亦有未合。又被告寅○○自始均坦承犯行，使檢察
    官得以追訴本件其他共犯，原審量處有期徒刑四年，亦屬過重。被告顏國禎上訴
    ，否認犯罪，固無理由，然被告乙○○、己○○、壬○○、卯○○、午○○、寅
    ○○上訴，指摘及此，則有理由。原判決此部分既有可議，自應由本院撤銷改判
    。爰分別審酌被告乙○○、壬○○、寅○○、己○○、顏國禎、午○○、卯○○
    等人正值壯年，卻不思自力更生，竟共同結夥連續恐嚇他人財物，危害社會治安
    甚鉅，分別量處如主文第二、三、四項所示之刑，以資懲儆。又被告午○○、卯
    ○○、壬○○雖有如事實欄所示之前科，且被告午○○、卯○○前開案件亦與本
    件相同手法向他人恐嚇財物，固有本院被告全國前案記錄表一份、原審八十六年
    度訴字第一一五一號刑事判決書一份在卷可稽。惟依被告午○○、卯○○及壬○○三人前科案件所示，尚非屬有犯罪習慣之人，自無於刑之執行完畢或赦免後，
    各令入勞動場所強制工作之必要。至公訴人雖均求處被告等量處有期徒刑八年，
    然因本院業已變更公訴人起訴法條加重強盜罪為恐嚇取財罪，自不宜量處如公訴
    人求處之刑，併此敘明。
貳、不另為無罪諭知部分：
一、公訴意旨另以：
（一）被告乙○○與己○○、午○○、陳勇任、卯○○，及另一不詳姓名年籍成年男
      子間，基於共同意圖為自己不法所有之犯意聯絡，於附表四編號一之時、地，
      對被害人戌○○為強盜財物之行為，因認被告乙○○此部分犯有刑法第三百三
      十條第一項之加重強盜罪嫌。
（二）被告乙○○、卯○○、壬○○、寅○○、阿賓等五人基於意圖為自己不法所有
      之犯意聯絡，並基於概括之犯意，以性騷擾為由，於九十年十二月初，在新竹
      市火車站，強取被害人申○○行動電話一支，因認被告乙○○、卯○○、壬○○、寅○○此部份犯有刑法第三百三十條第一項之加重強盜罪嫌。
（三）被告壬○○於附表二編號一之時、地，與不詳姓名年籍之成年男子五人基於意
      圖為自己不法所有之犯意聯絡，並基於概括之犯意，以性騷擾為由，將被害人
      辛○○帶至ＫＴＶ，毆打其身體，強取被害人現金五千元。又於九十一年一月
      十八日十七時許，另承前不法所有之概括犯意，與其有犯意聯絡之姓名年籍不
      詳之成年男子四人，在附表二編號四之臺中市臺中公園，以被害人巳○○性騷
      擾為由，將被害人巳○○皮包內之現款一千餘元取走，再逼問被害人密碼，再
      以提款卡提領現款六千元，因認被告壬○○連續犯有刑法第三百三十條第一項
      加重強盜罪嫌及同法第三百三十九條之二第一項以不正方法由自動付款設備取
      得他人之物罪嫌（漏引法條）。
（四）被告卯○○於附表二編號二之時、地，與陳漢明、綽號小白、小李之不詳姓名
      年籍成年男子共四人基於意圖為自己不法所有之犯意聯絡，趁被害人丙○○單
      獨一人行走，以渠朋友遭搶須指認為由，逼問被害人密碼，再以提款卡提領現
      款五萬四千元，因認被告卯○○此部分犯有刑法第三百三十條第一項加重強盜
      罪嫌及同法第三百三十九條之二第一項之以不正方法由自動付款設備取得他人
      之物罪嫌（漏引法條）。
（五）被告顏國禎於附表二編號三之時、地，與陳漢明、不詳姓名年籍之成年男子二
      人，四人共同基於意圖為自己不法所有之犯意聯絡，被害人庚○○單獨一人行
      走，前開四人以渠朋友遭搶須指認為由，逼問密碼，再以提款卡提領現款一萬
      二千元，再以銀行救急卡向銀行借款五萬元，因認被告顏國禎此部分犯有刑法
      第三百三十條第一項之加重強盜罪嫌及同法第三百三十九條之二第一項之以不
      正方法由自動付款設備取得他人之物罪嫌（漏引法條）。
（六）被告寅○○於八十九年十二月十二日十八時許，於附表一編號一之時、地，對
      被害人辰○○強盜財物八萬六千餘元，因認被告寅○○此部分犯有刑法第三百
      三十條第一項之加重強盜罪嫌。
（七）被告己○○、午○○、陳勇任、卯○○、乙○○，及另一不詳姓名年籍成年男
      子間，基於共同意圖為自己不法所有之犯意聯絡，於附表四編號一之時、地，
      對被害人戌○○為強盜財物之行為，因認被告己○○、午○○、卯○○、乙○○等人此部分犯有刑法第三百三十條第一項之加重強盜罪嫌。
（八）被告己○○於附表四編號二之時、地，夥同被告乙○○、寅○○及綽號「阿弟
      」、「阿白」之不詳姓名年籍成年男子，以性騷擾為由，將被害人辰○○由中
      壢市中正公園，強押至中壢市岳陽樓泡沫紅茶店，再押至辰○○家中，由乙○○取走被害人現款八萬五千元，因認被告己○○此部分犯有刑法第三百三十條
      第一項之加重強盜罪嫌。
（九）被告乙○○、卯○○、壬○○及綽號小白之不詳姓名年籍成年男子，基於共同
      意圖為自己不法所有之犯意聯絡，於附表四編號三之時、地，對被害人寅○○
      為強盜財物之行為，因認被告等人此部分犯有刑法第三百三十條第一項之加重
      強盜罪嫌。
（十）被告壬○○夥同被告乙○○、卯○○、寅○○及綽號「阿賓」之不詳姓名年籍
      成年男子，於附表四編號四之時、地，以被害人申○○對被告寅○○性騷擾為
      由，於好樂迪ＫＴＶ內逼問申○○密碼，再以提款卡提領現款後，押申○○至
      中壢市刷卡換現金，因認被告壬○○此部份犯有刑法第三百三十條第一項之加
      重強盜罪嫌。
（十一）被告乙○○、壬○○與卯○○、陳勇任、寅○○及綽號阿弟、小白之不詳姓
        名年籍成年男子等人，於附表四編號五之時、地，共同謀議自中壢市中正公
        園將被害人辰○○帶至中壢後火車站某賓館，以性騷擾為由，恐嚇辰○○，
        並由陳勇任將辰○○押至家中，拿取現金六萬三千元，因認被告乙○○、壬○○此部分犯有刑法第三百三十條第一項之加重強盜罪嫌。
二、按犯罪事實應依證據認定之，無證據不得認定犯罪事實，刑事訴訟法第一百五十
    四條第二項定有明文。又被告否認犯罪事實所持之辯解，縱屬不能成立，仍非有
    積極證據足以證明其犯罪，不能遽為有罪之認定（最高法院三十年上字第一八三
    一號判例參照）。又被害人之指訴，係以使被告受刑事訴追為目的，自應調查其
    他證據查明是否與事實相符，不得僅憑被害人指訴，資為被告犯罪之唯一依據。
    經查：
（一）關於（一）、（二）、（三）、（四）、（五）之部分：
１、訊據被告乙○○、卯○○、壬○○等人均否認有強取被害人申○○之行動電話一
    支；被告寅○○雖坦承有拿取被害人之行動電話，然辯稱：並非以強盜或恐嚇方
    式，係以詐騙之方式取得等語。查被害人申○○於警詢時證稱：到九十年十二月
    初（第二次），我在新竹市東門國小附近碰到寅○○，他把我帶到東門城圓環新
    竹之心地下道對我說：上次之事會幫我討回公道，將錢還我，後來又說有一位朋
    友在火車站前廣場等我們，於是我們就前往，到達後一名男子就對我說：有上次
    那些人的資料叫我把電話借他聯絡人好去堵那些人，後來那男子叫我先去把機車
    騎回來，當我騎機車回來時，他們二人就不見蹤影等語。依被害人所述，被告寅
    ○○與另一成年男子（經被害人指認係范揚鋒，此部分未據起訴）於九十年十二
    月所為，應係犯刑法第三百三十九條第一項之詐欺取財罪嫌，核與恐嚇取財或強
    盜之要件不合。而依卷內事證，亦無證據足證被告乙○○、卯○○、壬○○等人
    有與被告寅○○共同向被害人詐取行動電話之犯行，抑有犯意聯絡或行為分擔。
    被告乙○○、卯○○、壬○○、寅○○此部分起訴強盜事實，自屬無據。惟公訴
    人認被告乙○○、壬○○、卯○○、寅○○此部分起訴犯行與前開論罪科刑部分
    ，有連續犯裁判上一罪關係，爰不另為無罪之諭知。至被告寅○○此部分涉有詐
    欺罪行，因未據檢察官起訴，復與起訴社會事實不同，與前開論罪科刑部分，亦
    無裁判上一罪關係，本院自無從一併審理。
２、訊據被告壬○○、卯○○、顏國禎、寅○○均否認有附表二所示之犯行。被告乙○○亦否認有附表四編號一之犯行。被告寅○○另否認有附表四編號二之犯行，
    並稱：係九十年六月後，才認識被告乙○○等人，不可能於八十九年十二月與被
    告乙○○共同犯案等語。經查：
（１）被害人辛○○、巳○○於原審訊問時，已當庭指認被告壬○○並未參與附表二
      編號一、四之犯行，被告壬○○辯稱未有此部分犯行，自堪採信。再被害人丙○○於原審亦當庭指認被告卯○○並非向其搭訕之人。公訴人指稱被告卯○○
      涉有附表二編號二之犯行，要屬無據。
（２）附表二編號三之被害人庚○○於警詢雖依被告顏國禎及陳漢明二人口卡照片，
      指稱二人參與犯案，並稱歹徒四人平均年齡約三十至四十歲，其中一人約一百
      六十公分，瘦小，被告顏國禎是動手強取提款卡之人；陳漢明則是拿取提款卡
      前去領錢之人等語（見偵查卷第七十四、七十五頁）。惟被告顏國禎為四十一
      年八月出生，於行為時已近五十歲，與被害人指認之特徵已有差別，且本件除
      被害人庚○○於警詢指認被告顏國禎之口卡照片外，並無其他提款之錄影帶或
      提領前開款項之提領紀錄足資佐證被害人指訴與事實相符，自不得僅憑被害人
      庚○○於警詢單一指訴，即認被告顏國禎有此部分犯行。
（３）被害人戌○○雖於警詢及原審時證稱：加害人有六人，其中有一人與被告乙○○很相像，然被害人於原審亦稱：不確定乙○○是否在場。則被害人既無法明
      確指認被告乙○○參與犯行，自不得以被害人不確定指訴，作為不利被告乙○○之論罪依據。
（４）被告乙○○於警詢、偵查及原審初訊時供稱：附表一編號二係與周明德（即綽
      號周仔）、午○○三人共同犯案。經被害人辰○○當庭指認後，確定被告乙○○為前去住處取款之人，己○○亦為在場之人。被告乙○○及被害人均未指稱
      被告寅○○亦有參與犯罪。再被告乙○○並稱：與寅○○係於九十年間才認識
      ，已在被害人遭被告乙○○等人恐嚇財物之後，被告寅○○自不可能與被告乙○○參與此部分犯行。
（５）惟公訴人認此部分與被告乙○○、壬○○、卯○○、午○○、寅○○前開論罪
      科刑部分，分別具有連續犯或牽連犯裁判上一罪關係，爰不另為無罪之諭知。
（二）關於（七）部份：（即附表四編號一）
  １、證人即被害人戌○○於警詢時證稱：我於八十九年五月二十二日晚上八時左右
      ，在中壢火車站前被六個歹徒強押到中壢市○○○路泡沫紅茶店強取財物。我
      在火車站前廣場左轉時，忽然有一名歹徒拉住我衣領，我逃跑時，即有五名同
      夥之歹徒圍住，並一起對我拳打腳踢，其中一名歹徒解圍說有事好好談，我不
      想和他們去，有歹徒又說：先找地方好好談，我拒絕但歹徒還是不讓我走，並
      將我押到中壢市○○○路新遠東百貨公司對面泡沫紅茶店二樓，到達時，歹徒
      就先搜我身上的財物，將我身上財物拿出，看到我沒現金，就將皮包內之軍人
      補給證、提款卡全部拿走，並逼迫我將提款卡密碼、家裡電話、行動電話號碼
      、部隊連長姓名及連上電話號碼講出來，最後才又逼迫我寫一張切結書，歹徒
      要我拿十萬元贖回軍人補給證，當作他們喝酒的開銷，我表示無法湊出錢，歹
      徒就叫我隔天早上十一時前，將十萬元匯到我自己的戶頭裡面，不然就不讓我
      離開泡沫紅茶店，我答應後，歹徒才讓我離開現場，到了隔日早上十一時整，
      歹徒就打我的行動電話及家裡的電話，一直逼我將十萬元匯入戶頭內，至最後
      我電話也不敢接，過了二、二天左右，我就將電話換掉了。我當時因身上沒有
      現款，只有損失提款卡一張及軍人補給證，歹徒當時沒有持有兇器。並指認己○○、午○○、卯○○三人就是強取其財物之人，另一位與被告乙○○很相像
      ，另一人為陳勇任等語（見九十一年度偵字第一七九六號偵查卷第四十四至四
      十五頁）；及至原審證稱：當時我在中壢，被告卯○○跟我搭訕，我掙開後旁
      邊有六人出現，壬○○說要跟我去茶窯泡沫紅茶店談，說我對卯○○性騷擾，
      己○○後來才到。後來他們押我上計程車，被告午○○、乙○○、陳勇任都有
      去泡沫紅茶店。在泡沫紅茶店時，他們要我把身上東西拿出來及說出提款卡密
      碼，其中一人去試，並把提款卡拿走，叫我隔天早上十一點前要匯十萬元到我
      郵局的戶頭，他說不匯就要把證件拿到憲兵隊，並且要打電話到部隊及將我同
      性戀的事公開，後來我沒有匯錢，隔天早上十點半有一直打電話給我。並於原
      審當庭指認被告等人後稱：我確定被告午○○拿我的提款卡提領，問我的密碼
      ，並要我當天晚上匯入十萬元。被告己○○於火車站路上有在場（見原審卷一
      第二一四頁至第二一五頁、第二三五頁）等語。
  ２、惟被害人戌○○於警詢及原審雖均指訴被告等人此部分犯罪事實，然卷內無其
      他證據足認被害人指訴確與事實相符。再被告卯○○於此部分案發當日（即八
      十九年五月二十二日）確實在監服刑，有本院法務部在監
      可稽。亦見被害人指訴被告卯○○於八十九年五月二十二日與被告己○○、午
      ○○共同向被害人恐嚇取財，核與事實不符。則被害人指訴，既無證據證明與
      事實相符，復有部分與事實不符，自不得為被告卯○○、己○○、午○○三人
      論罪之依據。
（三）關於（八）部分：（即附表四編號二）
  １、證人即被害人辰○○於警詢時證稱：八十九年十二月十二日下午十八時左右我
      遭人恐嚇財物，我在中壢市中正公園散步，碰到一男子向我搭訕，後來以我不
      小心碰到他手為理由，將我抓住並將我控制住，押到一家岳陽樓泡沫紅茶店，
      後來又來了二名男子，恐嚇我說我做出這種行為很不應該，叫我要寫下悔過書
      並賠錢，我表示沒有錢，他們就叫我把身上的財物拿出來放在桌上後，將我身
      上一千餘元強行拿走，且開口要十萬元，並押著我回到我家，三人分別守住電
      梯、走道及我家門口，因我被控制住又很害怕，只好把家中所有之八萬五千元
      交給他們，下樓又攔了計程車載我回中正公園騎我的機車，才放我離開。被告
      乙○○就是其中一人無誤，卯○○、己○○其中一人是恐嚇之人等語（見九十
      一年度偵字第一七九六號偵查卷第六十一頁至六十五頁）；及至原審證稱：被
      告乙○○跟我搭訕後，找己○○來，卯○○在場助勢。當時我到中正公園看到
      被告乙○○坐公園椅子上，我過去坐時碰到他的手指頭，被告乙○○說我騷擾
      他，便叫我到泡沫紅茶店跟他賠不是，他叫他的朋友己○○來。被告乙○○在
      泡沫紅茶店說，如果我不給錢，樓下小弟會打我，叫我寫一張悔過書說我有同
      性戀傾向，我有寫，他說拿錢出來會把悔過書還給我，後來沒有還我等語（見
      原審卷第二一九頁至第二二０頁）。
  ２、被告乙○○於警詢供稱：八十九年底，於中壢市中正公園，我先被一名男子辰
      ○○撫摸下體，並請我至中壢市岳陽樓泡沫紅茶店喝茶，然後自己說要拿錢請
      我喝酒並道歉，後來我陪他到家，他上樓去拿錢下來給我，拿了幾萬元我忘了
      ，共犯有「周仔」、午○○二人，錢由三人平分等語（見九十一年度偵字第一
      七九六號偵查卷第十三頁反面、第一八一頁反面）；及至原審時則稱：起訴書
      附表編號二部分，只有我及綽號周仔參與（見原審九十一年度聲羈字第四三號
      卷第十頁正面）。
  ３、被害人於原審固有指稱被告己○○在場助勢，然被告乙○○則稱與「周仔」、
      午○○三人犯案，或僅與綽號周仔之人共同為之，並未供稱被告己○○亦有參
      與，卷內復無證據足認被告己○○確有在場助勢，自不得僅依被害人片面指訴
      資為被告己○○論罪之唯一依據。
（四）關於（九）部分：（即附表四編號三）
  １、證人即被害人寅○○雖於警詢時證稱：我在九十年六月中旬左右（在六月十三
      日乙○○出國前某日），在桃園市○○路臺汽公車站內遭卯○○、乙○○、阿
      發（即被告壬○○）、小白四名男子，由乙○○先找我至錢櫃ＫＴＶ唱歌，後
      來卯○○、阿發、小白三人一起進入包廂內，進入後就恐嚇我與乙○○發生同
      志關係，叫我要負責任，強迫我把皮夾內之財物，通通拿出來放在桌上，並將
      我的提款卡強行拿走提領現款，又將皮夾內現金三千餘元強行拿走付包廂費用
      ，約過了十分鐘後，乙○○主動告訴我說他們就是專門在做恐嚇同志的人，阿
      發並威脅我加入他們的行列，如我不肯就要告訴我父母讓他們知道我是同志圈
      內之人，並相約隔天要找尋下手目標，教我如何去恐嚇圈內人，並一再威脅我
      不准告訴別人，我因害怕他們將我是同志的事情告訴我家人，所以被迫加入他
      們一起犯案。提款卡被卯○○拿走，並提領五至六萬元等語（見九十一年度偵
      字第一七九六號偵查卷第四十七頁背面至第四十八面）。
  ２、惟被告寅○○於本院調查時已改稱警詢所指不實，先後指訴不一，卷內復無任
      何證據足以佐證被告寅○○警詢所訴為真實，自不得以之為被告乙○○、卯○○、壬○○論罪依據。
（五）關於（十）部分：（即附表四編號四）
  １、證人即被害人申○○於警詢中固稱：九十年十月十四日，寅○○約我去新竹市
      ○○路好樂迪唱歌，在包廂內突然進來三名陌生男子，強迫我把皮包拿出來，
      並把我皮包內之現金強行拿走（約三千餘元）及四張提款卡及一張信用卡強行
      一併拿走後˙˙˙，並指認被告乙○○、卯○○、壬○○三人就是強盜其財物
      之人，被告寅○○就是約我唱歌之人，當時指認押我去中壢刷卡及搶走我手機
      的人都是壬○○（見九十一年度偵字第一七九六號偵查卷第五十六頁至第五十
      八頁）。惟被害人於本院審理時明確證稱：我於九十年十月十四日在新竹市○○路好樂迪ＫＴＶ遭人恐嚇，當時寅○○先帶我去該ＫＴＶ，後來被告乙○○
      帶被告卯○○進去ＫＴＶ裡面，另外一位不知名的人沒進去，他只在門口探頭
      後就離開了。當時是乙○○出言責問我和寅○○有發生同志間性關係，要我拿
      錢出來擺平，否則樓下很多兄弟在等，絕對無法離開等語向我恐嚇，當時我沒
      有看到被告壬○○在場等語（見本院九十二年九月十八日訊問筆錄）。
  ２、被害人於本院既明確指證被告壬○○並未參與此部分犯行，復查無證據證明被
      害人於警詢所稱與事實相符，被告壬○○此部分起訴事實，要屬無據。
（六）關於（十一）部分：（附表四編號五）
  １、證人即被害人辰○○於警詢時證稱：我在九十年十一月二十六日二十時左右遭
      人恐嚇財物，當天遇到一名男子，該男子就說帶我去一個地方，我便載這男子
      到中壢後火車站附近的一家旅社，進入房間後，他說要買保險套即離開房間，
      回來沒多久，就有人敲門，門一開就衝入一男子，這男子一進入就把我壓在床
      上罵我，並自稱是這男子弟弟的妹夫，並以假藉我們這種行為及說我把這男子
      誘騙向地下錢莊借了五十萬元花光，逼我簽借據叫我拿錢出來擺平，過了一會
      ，又進來一名自稱是與我去旅社男子的舅子，也說我與這男子之行為不應該及
      以向地下錢莊借了五十萬元之藉口，恐嚇我拿錢出來還，並動手搜我的衣褲內
      之財物（內有一千元），向我嫌太少，繼續恐嚇我要拿錢出來擺平，及說樓下
      有很多兄弟，叫我要拿十萬元出來，我當時非常害怕，心想付錢了事，只好答
      應，後來由自稱是舅子的男子押著我騎我的機車，而其餘後面跟著多少人我不
      清楚，回到家後這男子跟著我進入客廳，並告訴我要我以發生車禍為理由騙我
      太太，我將家中剩餘的六萬三千元交給他們後才離開，後來隔了三天，歹徒又
      打電話來，勒索我太太將剩餘之三萬七千元匯給他們，我太太說不會匯款，他
      們就掛掉電話，又隔了四天又打一次電話把錢降為三萬元，叫我們當天匯款至
      他們指定的帳號，而我並沒有匯，又在九十一年一月三日又接到一名男子打電
      話自稱是幹下這二件案子之人的老大並說要幫我擺平這件事情，叫我付十二萬
      元就能處理，後來我弟弟回來把電話接過去與對方交談，並沒有談出結果，對
      方就把電話掛掉沒再打來了。乙○○就是第一次其中之一人無誤，卯○○、己○○其中一人是第一次恐嚇之人。陳勇任即是第二次押我到家裡拿錢之人沒錯
      等語（見九十一年度偵字第一七九六號偵查卷第六十一頁至六十五頁）。再被
      害人辰○○於九十一年四月二十六日隔離訊問時，指認被告等人照片及與被告
      等人當庭對質時，被害人辰○○陳稱被告乙○○僅參加第一次犯行，並未參加
      此部分犯行；復始終不曾指認被告壬○○亦有參與。又證人廖雪仍即辰○○之
      配偶於警詢亦未指訴被告乙○○、壬○○涉有此部分犯行（見九十一年度偵字
      第一七九六號偵查卷第六十八頁背面）。
  ２、雖被告寅○○於警詢供稱：「乙○○因為曾經作過辰○○一次，所以坐在車上
      不讓辰○○認出來」，惟被告寅○○於本院調查時已坦承警詢所稱不實，且被
      害人辰○○及證人廖雪仍既均未指稱被告乙○○有參與此部分犯行，被告寅○○於警詢所供，顯無證據證明為真實，自不得為被告乙○○論罪之依據；另公
      訴人指稱被告壬○○此部分犯行，則屬無法證明。
（七）惟公訴人認被告己○○、午○○、卯○○、乙○○、壬○○、寅○○此部分與
      被告等前開論罪科刑部分，有連續犯裁判上一罪關係，爰均不另為無罪之諭知
      。
三、臺灣基隆地方法院檢察署九十一年度偵字第八九五號併案意旨略以：被告壬○○
    與乙○○、寅○○、卯○○（後三人業經臺灣基隆地方法院檢察署於九十年十二
    月二十四日以九十年度偵字第四三四四號為不起訴處分確定）等人，基於意圖為
    自己不法所有之犯意聯絡，於附表三之九十年八月十八日十八時許，在臺北縣淡
    水鎮沙崙海水浴場，由乙○○向被害人陳友明搭訕，再以被害人陳友明性騷擾為
    由，由卯○○駕駛車號ＫＨ─八四四五號自用小客車搭載壬○○，乙○○則與陳
    友明共騎機車，共同押被害人至基隆市○○○路一巷一○一號三樓住處，拿取被
    害人皮包內財物四千四百元、郵局、華南銀行金融卡各一張，並強取玉珮二個，
    再聯絡寅○○至前開住處，以被害人名義向地下錢莊借款，因認被告壬○○另涉
    犯刑法第三百三十條第一項、第三百零二條第一項云云。經查，本件之同案被告
    乙○○、寅○○、卯○○等三人被訴強盜等案件，業經臺灣基隆地方法院檢察署
    以被害人陳友明於警詢及偵查中指訴之內容差異極大，而基於罪疑惟輕、證據法
    定主義等原則，認同案共犯乙○○、寅○○、卯○○等三人被訴強盜等犯行，罪
    嫌不足，而於九十年十二月二十四日以九十年度偵字第四三四四號為不起訴處分
    ，並於九十一年二月四日確定在案，有前開不起訴處分書在卷可稽佐證。而本件
    被告壬○○對此部分犯行堅決否認，被害人陳友明亦未當庭明確指認被告壬○○
    有否涉案，是被告壬○○所涉此部分犯行，與前開論罪科刑部分並無連續犯裁判
    上一罪之關係，本院無從一併審理，自應退還原偵查檢察官依法處理。
四、原審判決附表一編號十三部分：被告卯○○、午○○均矢口否認犯有該部分犯行
    。雖證人即被害人林冠廷於警詢時證稱：我於八十九年八月二十二日二十三時左
    右，在臺南市○○路，有一位自稱張先生之男子向我搭訕。我就跟他到臺南市○○街四十六號古雅茶藝館喝飲料。坐沒多久，有兩個男子進入包廂，藉口我與張
    先生發展同性戀關係，要求賠償。其中一人查看我皮包內有一千元，他們沒有拿
    ，卻取出我的誠泰銀行提款卡，還有一張
    們就到對面郵局提款機試我的密碼，並叫我隔天回臺中市要把錢存進帳戶。他們
    還逼我寫切結書，該內容是張先生唸給我寫的，那兩位男子就強迫我留家裡的電
    話與我的行動電話，家裡的電話是假的，行動電話確實是我的行動電話號碼，他
    們三人威脅我，如果沒匯錢給他們，他們就告訴我家人我是同志。他們就離開了
    ，隔天中午，他們其中一位男子就打我的行動電話問我錢存進去了嗎？我告訴他
    ：我沒那麼多錢，他要我至少要存一、二萬元，因為那天在古雅泡沫紅茶店叫我
    要存入十萬元，我告訴他：我還在籌錢，他就把電話掛了，再隔天下午又打行動
    電話問我錢籌好了嗎？我回答還在籌錢，我就掛了電話，之後只要行動電話沒有
    顯示電話號碼，我都不接聽。因為在臺南市該公園活動的大都是同志聚集者多，
    所以張先生知道我是同志，且張先生在公園內向我表示，對我有好感，想跟我認
    識，我跟他聊天約十分鐘，才到古雅茶藝館喝飲料、聊天。並於警詢時指認口卡
    、照片後，指認自稱張先生者即為被告午○○，張先生的大舅子的是駱治軍，另
    一名張先生大舅子的朋友是被告卯○○等語（見原審卷二第三一頁至第三四頁）
    ；及至原審則證稱：案發時間是在八十九年八月廿二日晚上十一點左右，我到台
    南市○○路附近，當時準備要回台中，時間還沒有到先逛逛，我朋友先載另一位
    朋友回家，那裡離車站很近，被告午○○向我搭訕，當時他自稱姓張，他有一點
    胖胖的，頭髮捲捲的，大約一七八公分左右，他說想要跟我認識作朋友，後來我
    的朋友到，我請他先回去，他跟午○○沒有交談，我的朋友有看到午○○。午○○先邀我去古雅茶藝館，我們兩人坐於比較裡面的包廂，他跟服務生說要坐裡面
    一點，我們在裡面他問我說在做何事，問我家裡知不知道我的事，之前於公園時
    他有試探我，他說公園晚上聚集大部分都是同志，問我知道不知道，我說知道，
    他有問我是不是，在茶藝館我都有跟他說，他沒有問我有無結婚，聊沒有幾分鐘
    ，大約三、五分鐘，他說要去上廁所，廁所在附近，回來之後有兩位男子到我們
    包廂探頭，被告卯○○是其中一人，講說被他們抓到，午○○說不要這樣，有事
    情坐下來。男子說他是午○○小舅子，問我知道午○○有同性戀傾向，服務生有
    來問兩位先生的飲料要不要移到裡面，服務生走了後，後面進來的兩人其中一人
    要我寫切結書，要我保證以後不跟午○○在一起，是他唸我寫，午○○說要請他
    的小舅子還有另外一人去喝酒等於是遮口費，切結書寫完，後來進來的兩人拿走
    ，午○○說他沒有錢，問我有沒有錢，我說沒有，那兩人不信，他們就直接翻我
    的皮包，我那時把背包放在桌上，翻開後提款卡被那兩人拿走，我的皮夾裡現金
    一仟多元沒有拿，拿兩張提款卡，他們有問我有沒有錢，並問提款卡密碼，剛好
    對面有提款機，跟我要了密碼，要去對面看有沒有錢，跟我要密碼時我起先不給
    ，午○○有動手打我的胸口，我就告訴他密碼，另外兩人沒有打我，我把兩張密
    碼都告訴他，另外兩人去提款查詢，查回來的結果裡面都沒有錢，他們就叫我湊
    錢後存到誠泰銀行，台中六信提款卡還給我，叫我隔天把錢存進去，並恐嚇說如
    果沒有將錢存進去，就要告訴我的家人我是同志身分，切結書是拿完提款卡之後
    領不到錢後才寫的。切結書內容是午○○唸的，他叫我留家裡面的電話還有行動
    電話給他，家裡的電話我說假的號碼，行動電話是真的號碼，他們隔天有打行動
    電話給我，我沒有把錢匯到誠泰銀行，因為我那時沒有工作，身上沒有錢，他們
    一直打電話給我叫我匯錢，午○○本來說請他們喝酒要十萬元，我說沒有，他說
    隔天最少要湊三萬元到五萬元給他。之前指認張先生是被告午○○、另一人為卯
    ○○。警員他們是拿口卡給我看，我最有印象是張先生，並當庭指認被告午○○
    即向其搭訕自稱張先生之人，而另外一人是被告卯○○，於茶藝館時講話比較多
    的是被告卯○○。八十九年八月二十二日當天他們有拿走我的誠泰銀行提款卡以
    及
    被妨害自由以迄被迫交出皮包內之提款卡等物，並以被害人與自稱張姓男子之人
    有同志之親密關係為由，恐嚇被害人交出十萬元賠償，並逼迫被害人書寫切結書
    ，逼問提款卡密碼，再至提款機具提款三千元，固有歷經一段時間，惟此部分僅
    有被害人指訴，卷內並無任何證據足以佐證被害人指訴與事實相符，自無從認定
    被告卯○○、午○○此部分犯行。又此部分未據公訴人起訴，自無庸不另為無罪
    論知。
據上論斷，應依刑事訴訟法第三百六十九條第一項前段、第三百六十四條、第二百九
十九條第一項前段、第三百條，證人保護法第十四條第一項，刑法第十一條前段，第
二十八條、第五十六條、第三百四十六條第一項、第三百三十九條之二第一項、第五
十五條、第四十七條，罰金罰鍰提高標準條例第一條前段，判決如主文。
本案經檢察官邱美育到庭執行職務。
中      華      民      國    九十二    年      十      月      二      日
                              臺灣高等法院刑事第十四庭
                                  審判長法  官  陳  祐  輔
                                        法  官  洪  昌  宏
                                        法  官  陳  國  文
右正本證明與原本無異。
檢察官如不服本判決，應於收受送達後十日內向本院提出上訴書狀，其未敘述上訴之
理由者並得於提起上訴後十日內向本院補提理由書（均須按他造當事人之人數附繕本
）。
被告均不得上訴。
                                        書記官  蔡  棟  樑
中      華      民      國    九十二    年      十      月      二      日
附錄：本案論罪科刑法條全文
刑法第三百四十六條第一項：
意圖為自己或第三人不法之所有，以恐嚇使人將本人或第三人之物交付者，處六月以
上五年以下有期徒刑，得併科一千元以下罰金。
以前項方法得財產上不法之利益，或使第三人得之者，亦同。
前二項之未遂犯罰之。
刑法第三百三十九條之二第一項：
意圖為自己或第三人不法之所有，以不正方法由自動付款設備取得他人之物者，處三
年以下有期徒刑、拘役或一萬元以下罰金。
以前項方法得財產上不法之利益或使第三人得之者，亦同。
    附   表    一
┌──┬────┬────┬────┬───┬─────────────┬────┬────┐
│編號│行 為 人│犯罪時間│犯罪地點│被害人│行      為      方      式│損失財物│所犯法條│
├──┼────┼────┼────┼───┼─────────────┼────┼────┤
│ 一 │乙○○、│八十九年│桃園縣中│辰○○│於前開時間，由乙○○在中壢│現金一千│刑法第三│
│    │周明德（│十二月十│壢市某泡│      │市中正公園，藉口以辰○○對│餘元、現│百四十六│
│    │即綽號「│二日十八│沫紅茶店│      │其性騷擾為由，便要辰○○至│金八萬五│條第一項│
│    │周仔」之│時許    │桃園縣中│      │泡沫紅茶店向其賠不是，並聯│千元。  │        │
│    │成年男子│        │壢市五光│      │絡周明德到場，強迫被害人寫│        │        │
│    │）      │        │三街一一│      │悔過書，並拿出身上財物，取│        │        │
│    │        │        │四之三號│      │走被害人現金一千餘元，仍嫌│        │        │
│    │        │        │二樓    │      │不足，三人並恐嚇被害人賠償│        │        │
│    │        │        │        │      │十萬元，並隨被害人回前開住│        │        │
│    │        │        │        │      │處，由乙○○與被害人同往該│        │        │
│    │        │        │        │      │住處拿取被害人現金八萬五千│        │        │
│    │        │        │        │      │元後，搭乘計程車離去。    │        │        │
├──┼────┼────┼────┼───┼─────────────┼────┼────┤
│ 二 │乙○○、│九十年十│新竹市經│申○○│由寅○○於九十年十月十三日│提款卡內│刑法第三│
│    │卯○○、│月十四日│國路好樂│      │晚上十一時左右，在新竹市東│五萬九千│百四十六│
│    │寅○○、│二十二時│迪ＫＴＶ│      │門城圓環附近，向申○○搭訕│元、刷卡│條第一項│
│    │綽號「阿│許      │        │      │，並相約於翌日十四日下午二│四萬八千│、第三百│
│    │賓」之不│        │        │      │十二時四十分見面，至前開Ｋ│元。    │三十九條│
│    │詳年籍之│        │        │      │ＴＶ唱歌，進入包廂後約十分│        │之二第一│
│    │成年男子│        │        │      │鐘，由寅○○撥打電話通知王│        │項      │
│    │        │        │        │      │添史、卯○○與阿賓等人到場│        │        │
│    │        │        │        │      │，責問申○○與寅○○有發生│        │        │
│    │        │        │        │      │同志間性關係，並恐嚇申○○│        │        │
│    │        │        │        │      │要拿錢出來擺平，否則樓下很│        │        │
│    │        │        │        │      │多兄弟在等，絕對無法離開等│        │        │
│    │        │        │        │      │語，令申○○皮包拿出來，並│        │        │
│    │        │        │        │      │從皮包內取走三千餘元及四張│        │        │
│    │        │        │        │      │提款卡、一張信用卡，並以脅│        │        │
│    │        │        │        │      │迫方式逼問提款卡密碼後，由│        │        │
│    │        │        │        │      │乙○○持提款卡至附近某銀行│        │        │
│    │        │        │        │      │附設之提款機，將前開提款卡│        │        │
│    │        │        │        │      │及密碼輸入自動提款機具，以│        │        │
│    │        │        │        │      │此不正方法使該提款機所屬銀│        │        │
│    │        │        │        │      │行陷於錯誤，詐領五萬九千元│        │        │
│    │        │        │        │      │。又由卯○○妨害申○○之自│        │        │
│    │        │        │        │      │由，與申○○至桃園縣中壢市│        │        │
│    │        │        │        │      │以信用卡刷卡借款四萬八千元│        │        │
│    │        │        │        │      │得逞，所得財物，由乙○○、│        │        │
│    │        │        │        │      │卯○○、寅○○等人朋分花用│        │        │
│    │        │        │        │      │。                        │        │        │
├──┼────┼────┼────┼───┼─────────────┼────┼────┤
│ 三 │卯○○、│九十年十│桃園縣中│辰○○│卯○○、陳勇任、寅○○，與│現金六萬│刑法第三│
│    │陳勇任、│一月二十│壢市火車│      │綽號阿弟、小白之成年男子等│三千元。│百四十六│
│    │寅○○、│六日二十│站某賓館│      │人共同謀議恐嚇取財，推由綽│        │條第一項│
│    │綽號「阿│時許    │桃園縣中│      │號阿弟之成年男子於中壢中正│        │        │
│    │弟」、「│        │壢市五光│      │公園向辰○○搭訕，並帶蔡明│        │        │
│    │小白」之│        │三街一一│      │清至中壢後火車站某賓館，十│        │        │
│    │不詳年籍│        │四之三號│      │分鐘後，再聯絡陳勇任及綽號│        │        │
│    │成年男子│        │三樓    │      │小白，進入該房間，一人冒稱│        │        │
│    │        │        │        │      │是阿弟弟弟的妹夫，另一人則│        │        │
│    │        │        │        │      │冒稱是阿弟之舅子，並以蔡明│        │        │
│    │        │        │        │      │清與阿弟有同志之性行為，及│        │        │
│    │        │        │        │      │以言語恐嚇樓下還有很多兄弟│        │        │
│    │        │        │        │      │，要辰○○簽下十萬元借據，│        │        │
│    │        │        │        │      │並拿出錢來，當場陳勇任並拿│        │        │
│    │        │        │        │      │走辰○○衣褲內之現金一千餘│        │        │
│    │        │        │        │      │元，並由陳勇任帶同辰○○騎│        │        │
│    │        │        │        │      │機車至其前開住處，拿取現金│        │        │
│    │        │        │        │      │六萬三千元，由卯○○在電梯│        │        │
│    │        │        │        │      │口把風，寅○○等人則在蔡明│        │        │
│    │        │        │        │      │清住處外走道把風，得手後分│        │        │
│    │        │        │        │      │別離去。並於同年十一月底、│        │        │
│    │        │        │        │      │十二月初某日、九十一年一月│        │        │
│    │        │        │        │      │三日，由其中之人持續撥打蔡│        │        │
│    │        │        │        │      │明清家中電話，恐嚇辰○○及│        │        │
│    │        │        │        │      │其配偶，將剩餘之三萬七千元│        │        │
│    │        │        │        │      │匯至渠等指定之帳戶，惟蔡明│        │        │
│    │        │        │        │      │清並未再匯款。            │        │        │
├──┼────┼────┼────┼───┼─────────────┼────┼────┤
│ 四 │乙○○、│九十年十│臺北縣泰│戊○○│由乙○○於九十年十二月二日│現款共四│刑法第三│
│    │陳勇任、│二月二日│山鄉成泰│      │下午二時許，在臺北縣新莊市│十三萬二│百四十六│
│    │卯○○、│起，至九│路ＫＴＶ│      │永久戲院向被害人搭訕，並假│千元。  │條第一項│
│    │寅○○、│十一年一│        │      │藉行動不便要求被害人以機車│        │、第三百│
│    │壬○○、│月十八日│        │      │載回家，而後帶被害人至ＫＴ│        │三十九條│
│    │顏國禎。│止      │        │      │Ｖ內，由陳勇任、寅○○、楊│        │之二第一│
│    │        │        │        │      │永宏等人，以戊○○對乙○○│        │項      │
│    │        │        │        │      │性騷擾為由，取走戊○○皮包│        │        │
│    │        │        │        │      │內之現金一萬二千元，仍嫌不│        │        │
│    │        │        │        │      │夠，另推由陳勇任、寅○○陪│        │        │
│    │        │        │        │      │同被害人至辦公室拿提款卡，│        │        │
│    │        │        │        │      │並至附近自動提款機具詐領九│        │        │
│    │        │        │        │      │萬元，十二月二日晚上，陳勇│        │        │
│    │        │        │        │      │任另向戊○○恐嚇稱要取回身│        │        │
│    │        │        │        │      │分證，需匯款三萬元，又於同│        │        │
│    │        │        │        │      │月七日、十九日、九十一年一│        │        │
│    │        │        │        │      │月十一、日同年月十八日，由│        │        │
│    │        │        │        │      │有犯意聯絡顏國禎、壬○○等│        │        │
│    │        │        │        │      │人分別以替乙○○還債、取回│        │        │
│    │        │        │        │      │切結書、簽立和解書為由，恐│        │        │
│    │        │        │        │      │嚇被害人交付財物，被害人遂│        │        │
│    │        │        │        │      │陸續匯款九萬元（匯至莊通明│        │        │
│    │        │        │        │      │帳戶）、九萬元（亦匯至莊通│        │        │
│    │        │        │        │      │明帳戶），於九十一年一月十│        │        │
│    │        │        │        │      │一日於臺北縣三重市水瓶座，│        │        │
│    │        │        │        │      │以簽立和解書為由，交付八萬│        │        │
│    │        │        │        │      │元予壬○○、乙○○二人，於│        │        │
│    │        │        │        │      │同月十八日匯四萬元至不知情│        │        │
│    │        │        │        │      │之王金田帳戶，共計四十三萬│        │        │
│    │        │        │        │      │二千元。                  │        │        │
├──┼────┼────┼────┼───┼─────────────┼────┼────┤
│ 五 │午○○、│九十年十│臺北縣新│張寬禾│由綽號空仔之人在臺北縣淡水│現金二萬│刑法第三│
│    │韋瑞榮、│二月六日│莊市民安│      │鎮沙崙海水浴場，向張寬禾搭│五千元、│百四十六│
│    │綽號「空│中午十二│西路一三│      │訕，並藉詞張寬禾碰到其性器│金融卡五│條第一項│
│    │仔」或「│時四十分│三巷三十│      │官為由，與其有犯意聯絡之同│張、華南│、第三百│
│    │空丁」之│許      │九號    │      │夥午○○、韋瑞榮隨即圍住張│銀行提款│三十九條│
│    │不詳年籍│        │        │      │寬禾，以性騷擾為由，由其中│卡內提領│之二第一│
│    │成年男子│        │同右市中│      │一人駕駛張寬禾之自小客車，│五千元、│項      │
│    │        │        │平路二五│      │共同至臺北縣新莊市○○○路│以信用卡│        │
│    │        │        │六號十四│      │一三三巷三九號一家咖啡廳內│刷卡共計│        │
│    │        │        │樓      │      │，將張寬禾皮包內之金融卡拿│六萬九千│        │
│    │        │        │        │      │出，並逼問被害人提款卡密碼│元。    │        │
│    │        │        │        │      │，以華南銀行金融卡詐領款五│        │        │
│    │        │        │        │      │千元，再以中華商銀信用卡刷│        │        │
│    │        │        │        │      │卡四萬元，以中國信託銀行信│        │        │
│    │        │        │        │      │用卡刷卡三千元，又以富邦銀│        │        │
│    │        │        │        │      │行刷卡二萬六千五百元，並脅│        │        │
│    │        │        │        │      │迫張寬禾於簽帳單上簽名，共│        │        │
│    │        │        │        │      │以信用卡刷卡六萬九千五日百│        │        │
│    │        │        │        │      │元，仍嫌不夠，再共同隨張寬│        │        │
│    │        │        │        │      │禾至臺北縣新莊市○○路二五│        │        │
│    │        │        │        │      │六號十四樓住處，由午○○、│        │        │
│    │        │        │        │      │韋瑞榮二人與張寬禾一起上樓│        │        │
│    │        │        │        │      │，令張寬禾交付現金二萬五千│        │        │
│    │        │        │        │      │元。渠等仍嫌不足，又恐嚇張│        │        │
│    │        │        │        │      │寬禾應於十二月十日上午匯入│        │        │
│    │        │        │        │      │其華南銀行帳戶六萬六千元，│        │        │
│    │        │        │        │      │否則就要告知張寬禾家人為同│        │        │
│    │        │        │        │      │志，要讓張寬禾好看；並自同│        │        │
│    │        │        │        │      │月七日起，每天撥打張寬禾行│        │        │
│    │        │        │        │      │動電話要求匯款，害張寬禾不│        │        │
│    │        │        │        │      │敢開機。                  │        │        │
├──┼────┼────┼────┼───┼─────────────┼────┼────┤
│ 六 │己○○、│九十年十│臺北縣淡│癸○○│由韋瑞榮向癸○○搭訕，並將│現金三千│刑法第三│
│    │午○○、│二月十一│水鎮中正│      │被害人推倒，而後同夥己○○│元、提款│百四十六│
│    │韋瑞榮  │日二十一│路一段八│      │、午○○上共同圍住被害人，│卡內提領│條第一項│
│    │        │時許    │十七巷漁│      │藉口癸○○摸韋瑞榮下體，喝│三萬三千│、第三百│
│    │        │        │人碼頭  │      │令癸○○將身上財物交出，被│元。    │三十九條│
│    │        │        │        │      │害人心生畏懼而付現金三千元│        │之二第一│
│    │        │        │        │      │，己○○等人嫌錢少，並逼問│        │項      │
│    │        │        │        │      │癸○○華信銀行提款卡密碼，│        │        │
│    │        │        │        │      │推由己○○持提款卡，於同日│        │        │
│    │        │        │        │      │二十一時十九分許，至臺北縣│        │        │
│    │        │        │        │      │淡水鎮一信銀行盜領三萬三千│        │        │
│    │        │        │        │      │元（分三次提款）。並威脅孫│        │        │
│    │        │        │        │      │宗仁於翌日要匯二十萬元至其│        │        │
│    │        │        │        │      │華信銀行帳戶內，如果沒有匯│        │        │
│    │        │        │        │      │入，將對癸○○家人不利，如│        │        │
│    │        │        │        │      │果被他們碰到，要將被害人斷│        │        │
│    │        │        │        │      │手腳，使癸○○因此不敢出門│        │        │
│    │        │        │        │      │。                        │        │        │
├──┼────┼────┼────┼───┼─────────────┼────┼────┤
│ 七 │乙○○、│九十年十│桃園縣中│甲○○│乙○○提供甲○○電話號碼，│現金一千│刑法第三│
│    │卯○○、│二月十五│壢市中央│      │再由寅○○以電話與甲○○相│二百元。│百四十六│
│    │壬○○、│日二十三│東路百戰│      │約至前開ＫＴＶ唱歌，並由王│        │條第一項│
│    │陳勇任、│時許    │百勝ＫＴ│      │添史、卯○○、壬○○、陳勇│        │        │
│    │寅○○  │        │Ｖ內    │      │任進入包廂內，以性騷擾為由│        │        │
│    │        │        │        │      │，恐嚇甲○○使其心生畏懼，│        │        │
│    │        │        │        │      │並取走甲○○身上現金一千二│        │        │
│    │        │        │        │      │百元後，並恐嚇被害人簽下六│        │        │
│    │        │        │        │      │萬元之借據，要求甲○○於同│        │        │
│    │        │        │        │      │月十七日下午三時以前，要將│        │        │
│    │        │        │        │      │六萬元匯入卯○○指定之帳戶│        │        │
│    │        │        │        │      │內（臺灣銀行0000000│        │        │
│    │        │        │        │      │五二二號劉永華帳戶內），若│        │        │
│    │        │        │        │      │未依限匯款，就要將甲○○為│        │        │
│    │        │        │        │      │同志之身分公布，讓甲○○無│        │        │
│    │        │        │        │      │法，公司及家中生存下去。  │        │        │
├──┼────┼────┼────┼───┼─────────────┼────┼────┤
│ 八 │壬○○、│八十九年│臺北縣淡│未○○│由綽號「阿呆」之人向被害人│十萬元。│刑法第三│
│    │韋瑞榮、│六月二十│水鎮淡海│      │搭訕，並至愛融旅館五○一室│        │百四十六│
│    │綽號「阿│一日十五│路一七六│      │，先叫被害人先至浴室沐浴，│        │條第一項│
│    │呆」之不│時三十分│號愛融旅│      │壬○○、韋瑞榮二人隨即至該│        │、第三百│
│    │詳年籍之│許      │館      │      │房間以被害人性騷擾為由，恐│        │三十九條│
│    │成年男子│        │        │      │嚇未○○交出財物，並由韋瑞│        │之二第一│
│    │        │        │        │      │榮以木椅毆打未○○之身體（│        │項      │
│    │        │        │        │      │傷害部分未據告訴），並逼問│        │        │
│    │        │        │        │      │被害人之提款卡密碼，由紀進│        │        │
│    │        │        │        │      │發至自動提款機具詐領五次，│        │        │
│    │        │        │        │      │共領取十萬元，得款後，三人│        │        │
│    │        │        │        │      │平分花用。                │        │        │
├──┼────┼────┼────┼───┼─────────────┼────┼────┤
│ 九 │謝瑞彬、│九十年八│桃園縣中│丑○○│由謝瑞彬於同日晚間九時許，│三千元、│刑法第三│
│    │寅○○、│月十八日│壢市中央│      │在中壢中正公園向被害人彭明│交通銀行│百四十六│
│    │己○○、│二十一時│東路百戰│      │弘搭訕，並邀同至前開ＫＴＶ│金融卡一│條第一項│
│    │午○○  │許      │百勝ＫＴ│      │，以丑○○與謝瑞彬在內消費│張。    │、第三百│
│    │        │        │Ｖ      │      │，無法向謝瑞彬之妻子交代為│        │三十九條│
│    │        │        │        │      │由，並恐嚇若不付款賠償，即│        │之二第一│
│    │        │        │        │      │將丑○○為同性戀之事告知其│        │項      │
│    │        │        │        │      │家人等語，脅迫丑○○交付金│        │        │
│    │        │        │        │      │錢，由己○○拿取丑○○所有│        │        │
│    │        │        │        │      │交通銀行、郵局、彰化銀行提│        │        │
│    │        │        │        │      │款卡各一張，並以前開提款卡│        │        │
│    │        │        │        │      │提領三千元，取走其交通銀行│        │        │
│    │        │        │        │      │提款卡，郵局、彰化銀行提款│        │        │
│    │        │        │        │      │卡於提款後返還被害人。    │        │        │
├──┼────┼────┼────┼───┼─────────────┼────┼────┤
│ 十 │謝瑞彬、│九十年八│臺北市萬│丁○○│由寅○○自稱同性戀者小鄭，│三千元。│刑法第三│
│    │寅○○、│月二十一│華區西寧│      │向被害人丁○○搭訕，並邀吳│        │百四十六│
│    │己○○、│日十五時│南路三○│      │炳輝至前開地點消費，未久，│        │條第一項│
│    │午○○  │三十分許│號五樓Ｕ│      │寅○○聯絡己○○、午○○、│        │        │
│    │        │        │２ＫＴＶ│      │謝瑞彬等人尾隨進入包廂，李│        │        │
│    │        │        │        │      │念奎冒稱係寅○○乾爹，責怪│        │        │
│    │        │        │        │      │丁○○與寅○○獨處，並有同│        │        │
│    │        │        │        │      │志之親密行為，再由午○○、│        │        │
│    │        │        │        │      │謝瑞彬在旁分別以作勢毆打、│        │        │
│    │        │        │        │      │及揚言叫樓下兄弟上樓毆打等│        │        │
│    │        │        │        │      │恐嚇方式，並由午○○喝命吳│        │        │
│    │        │        │        │      │炳輝簽立保證書，保證不再與│        │        │
│    │        │        │        │      │小鄭來往，使丁○○行無義務│        │        │
│    │        │        │        │      │之事，不斷脅迫丁○○匯款賠│        │        │
│    │        │        │        │      │償六萬元，並當場令丁○○交│        │        │
│    │        │        │        │      │付三千元予己○○以為和解，│        │        │
│    │        │        │        │      │並令丁○○於翌日匯款至李念│        │        │
│    │        │        │        │      │奎指定之交通銀行帳戶，因適│        │        │
│    │        │        │        │      │遇警盤檢，而為警查獲。    │        │        │
└──┴────┴────┴────┴───┴─────────────┴────┴────┘
 附  表  二
┌──┬─────┬─────┬────────┬───┬────────┬──────┐
│編號│ 行 為 人 │ 犯罪時間 │ 犯  罪  地  點 │被害人│ 行  為  方  式 │ 損 失 財 物│
├──┼─────┼─────┼────────┼───┼────────┼──────┤
│ 一 │壬○○、與│九十年三月│桃園縣中壢市中央│辛○○│以性騷擾為由將被│現金五千元  │
│    │不詳年籍之│五日二十二│西路百戰百勝ＫＴ│      │害人帶至ＫＴＶ內│            │
│    │成年男子五│時許      │Ｖ              │      │強取現金，並將被│            │
│    │人        │          │                │      │害人毆傷。      │            │
├──┼─────┼─────┼────────┼───┼────────┼──────┤
│ 二 │陳漢明、楊│九十年十二│桃園縣中壢市復興│丙○○│趁被害人單獨一人│提款卡內五萬│
│    │永宏、綽號│月一日十六│路月陽樓泡沫紅茶│      │行走，行為人以渠│四千元。    │
│    │「小白」、│時許      │店              │      │朋友遭搶須指認為│            │
│    │「小李」不│          │                │      │由，逼問密碼，再│            │
│    │詳年籍之成│          │                │      │以提款卡提領現款│            │
│    │年男子    │          │                │      │五萬四千元。    │            │
├──┼─────┼─────┼────────┼───┼────────┼──────┤
│ 三 │顏國禎、陳│九十年十二│桃園縣桃園市中華│庚○○│以朋友遭搶須指認│提款卡內提領│
│    │漢明、不詳│月二十七日│路三十一號      │      │為由，逼問密碼，│一萬二千元、│
│    │年籍之成年│十三時許  │                │      │以提款卡提領現款│救急卡內五萬│
│    │男子二人  │          │                │      │再以銀行救急卡向│元。        │
│    │          │          │                │      │銀行借款。      │            │
├──┼─────┼─────┼────────┼───┼────────┼──────┤
│ 四 │壬○○、不│九十一年一│臺中市臺中公園  │巳○○│以性騷擾為由，強│現金一千餘元│
│    │詳年籍之成│月十八日十│                │      │行拿走皮包現款一│、提款卡內提│
│    │年男子四人│七時許    │                │      │千餘元後，再逼問│領六千元。  │
│    │          │          │                │      │密碼以提款卡提領│            │
│    │          │          │                │      │六千元。        │            │
└──┴─────┴─────┴────────┴───┴────────┴──────┘
  附  表  三
┌──┬─────┬────┬────┬───┬─────────────┬────┐
│編號│行  為  人│犯罪時間│犯罪地點│被害人│行      為      方      式│損失財物│
├──┼─────┼────┼────┼───┼─────────────┼────┤
│ 一 │乙○○、黃│九十年八│臺北縣淡│陳友明│由乙○○以被害人性騷擾為由│四千四百│
│    │奕為、楊永│月十八日│水鎮沙崙│      │，押被害人至基隆市○○○路│元、健保│
│    │宏、壬○○│十八二十│海水浴場│      │一巷一○一號三樓住處，拿取│卡影本。│
│    │          │時許    │        │      │被害人財物四千四百元、郵局│        │
│    │          │        │        │      │及華南銀行金融卡各一張    │        │
└──┴─────┴────┴────┴───┴─────────────┴────┘
 附   表   四
┌──┬─────┬────┬────┬───┬─────────────┬────┬────┐
│編號│行  為  人│犯罪時間│犯罪地點│被害人│行      為      方      式│損失財物│所犯法條│
├──┼─────┼────┼────┼───┼─────────────┼────┼────┤
│ 一 │己○○、駱│八十九年│桃園縣中│戌○○│中壢市火車站前將被害人押走│提款卡一│刑法第三│
│    │治國、陳勇│五月二十│壢市中央│      │，強逼被害人隔日將十萬元匯│張、軍人│百三十條│
│    │任、卯○○│二日二十│西路泡沫│      │入戌○○帳戶內，供己○○等│身分證。│第一項。│
│    │、不詳年籍│時許    │紅茶店  │      │人提領現款。              │        │        │
│    │之成年男子│        │        │      │                          │        │        │
│    │二人      │        │        │      │                          │        │        │
├──┼─────┼────┼────┼───┼─────────────┼────┼────┤
│ 二 │乙○○、李│八十九年│桃園縣中│辰○○│以性騷擾為由，將被害人由中│現金一千│刑法第三│
│    │念奎、周明│十二月十│壢市某泡│      │壢市中正公園強押至中壢市岳│餘元、現│百三十條│
│    │德（即綽號│二日十八│沫紅茶店│      │陽樓泡沫紅茶店，在押至被害│金八萬五│第一項。│
│    │「周仔」之│時許    │        │      │家中，由乙○○取走現款八萬│千元。  │        │
│    │成年男子）│        │桃園縣中│      │五千元。                  │        │        │
│    │          │        │壢市五光│      │                          │        │        │
│    │          │        │三街一一│      │                          │        │        │
│    │          │        │四之三號│      │                          │        │        │
│    │          │        │二樓    │      │                          │        │        │
├──┼─────┼────┼────┼───┼─────────────┼────┼────┤
│ 三 │乙○○、楊│九十年六│桃園縣桃│寅○○│以性騷擾為由，將被害人由桃│行動電話│刑法第三│
│    │永宏、紀進│月十日至│園市民權│      │園火車站前押至錢櫃ＫＴＶ包│一支、提│百三十條│
│    │發、綽號「│十二日間│路錢櫃Ｋ│      │廂內，逼問密碼，再以提款卡│款卡。  │第一項。│
│    │小白」之不│某日十三│ＴＶ    │      │提領現款                  │        │        │
│    │詳年籍之成│時許    │        │      │                          │        │        │
│    │年男子    │        │        │      │                          │        │        │
├──┼─────┼────┼────┼───┼─────────────┼────┼────┤
│ 四 │乙○○、楊│九十年十│新竹市經│申○○│以同性戀性騷擾為由，於好樂│提款卡內│刑法第三│
│    │永宏、紀進│月十四日│國路好樂│      │迪ＫＴＶ內逼問密碼，再以提│五萬九千│百三十條│
│    │發、寅○○│二十二時│迪ＫＴＶ│      │款卡提領現款後，再押被害人│元、刷卡│第一項。│
│    │、綽號「阿│許      │        │      │至中壢市刷卡換現金        │四萬八千│        │
│    │賓」之不詳│        │        │      │                          │元。    │        │
│    │年籍之成年│        │        │      │                          │        │        │
│    │男子      │        │        │      │                          │        │        │
├──┼─────┼────┼────┼───┼─────────────┼────┼────┤
│ 五 │乙○○、楊│九十年十│桃園縣中│辰○○│由中壢市中正公園帶被害人至│現金六萬│刑法第三│
│    │永宏、陳勇│一月二十│壢市火車│      │後火車站賓館內，以性騷擾為│三千元。│百三十條│
│    │任、壬○○│六日二十│站某賓館│      │由，再由陳勇任將被害人押至│        │第一項。│
│    │、寅○○、│時許    │        │      │家中取走現款              │        │        │
│    │綽號「阿弟│        │桃園縣中│      │                          │        │        │
│    │」、「小白│        │壢市五光│      │                          │        │        │
│    │」之不詳年│        │三街一一│      │                          │        │        │
│    │籍成年男子│        │四之三號│      │                          │        │        │
│    │          │        │三樓    │      │                          │        │        │
└──┴─────┴────┴────┴───┴─────────────┴────┴────┘

司法院資訊處製作；財團法人民間司法改革基金會備份。
